【裁判字號】    98,中簡上,902
【裁判日期】    981204
【裁判案由】    詐欺
【裁判全文】
台灣台中地方法院刑事判決          98年度中簡上字第902號
上  訴  人  臺灣臺中地方法院檢察署檢察官
被      告  乙○○
                    （原
上列上訴人因被告詐欺案件，不服本院台中簡易庭98年度中簡字
第2579號中華民國98年8月6日第一審判決（聲請簡易判決處刑書
案號：台灣台中地方法院檢察署98年度偵緝字第1658號），提起
上訴，本院管轄之第二審合議庭判決如下：
    主  文
上訴駁回。
乙○○緩刑貳年。
    事  實
一、本案經本院審理結果，認第一審刑事簡易判決認事用法及量
    刑均無不當，應予維持，其證據除「被告乙○○於本院審理
    時認罪之自白」，應予補充外，餘並引用第一審判決書記載
    之事實、證據及理由（如附件）。
二、上訴人上訴意旨略以：原審量刑太輕等語。惟按量刑之輕重
    ，係事實審法院得依職權自由裁量之事項，茍已斟酌刑法第
    57條各款所列情狀而未逾越法定刑度，則不得遽指為違法；
    又刑罰之量定屬法院自由裁量之職權行使，但仍應審酌刑法
    第57條所列各款事由及一切情狀，為酌量輕重之標準，並非
    漫無限制，在同一犯罪事實與情節，如別無其他加重或減輕
    之原因，下級法院量定之刑，亦無過重或失輕之不當情形，
    則上級法院對於下級法院之職權行使，原則上應予尊重。本
    案被告所犯之幫助詐欺罪，其法定刑為「5年以下有期徒刑
    、拘役或科或併科1千元以下罰金」，原審已審酌刑法第57
    條規定各款情形，而於法定刑度內量處被告拘役40日，並諭
    知易科罰金之折算標準，尚無違罪刑相當原則，上訴人前開
    上訴聲明並未具體指摘原審科刑判決有何違法或不當之處，
    其上訴為無理由，應予駁回。
三、末查被告乙○○雖前曾於民國（下同）84年間觸犯恐嚇罪，
    經台灣高等法院台中分院判處有期徒刑5月確定，於85年11
    月13日易科罰金執行完畢後，5年以內未曾因故意犯罪受有
    期徒刑以上刑之宣告，有臺灣高等法院被告前案紀錄表1份
    在卷可稽。被告因一時失慮，致罹刑章，然於犯罪後已坦承
    犯行，並於本院審理中與被害人甲○○達成民事和解，有本
    院刑事附帶民事訴訟98年度簡上附民字第43號和解筆錄1份
    在卷可參，取得被害人甲○○之原諒，被告犯後態度尚佳，
    有本院審判筆錄在卷可參，足見被告已有悔意。本院認其經
    此偵、審程序後，當知所警惕而無再犯之虞，認第一審簡易
    判決對被告所宣告之刑，以暫不執行為適當，爰依刑法第74
    條第1項第2款併予宣告緩刑2年，期使其日後謹慎行事，並
    勵其自新。
據上論斷，應依刑事訴訟法四百五十五條之一第三項、第三百六
十八條，刑法第七十四條第一項第二款，判決如主文。
中    華    民    國    98    年    12    月    4     日
                  刑事第八庭    審判長法  官  許金樹
                                      法  官  劉國賓
                                      法  官  洪俊誠
以上正本證明與原本無異。
；不得上訴。
                                      書記官  蕭榮峰
中    華    民    國    98    年    12    月    4     日
附錄論罪科刑實體法條文：
刑法第339條：
意圖為自己或第三人不法之所有，以詐術使人將本人或第三人之
物交付者，處5年以下有期徒刑、拘役或科或併科1千元以下罰金
。
（罰金部份業經刑法施行法第一條之一第二項前段提高30倍為新
台幣三萬元）
以前項方法得財產上不法之利益或使第三人得之者，亦同。
前二項之未遂犯罰之。
刑法第30條：
幫助他人實行犯罪行為者，為幫助犯。雖他人不知幫助之情者，
亦同。
幫助犯之處罰，得按正犯之刑減輕之。
刑法施行法第一之一條（95年06月14日修正）：
中華民國九十四年一月七日刑法修正施行後，刑法分則編所定罰
金之貨幣單位為新臺幣。
九十四年一月七日刑法修正時，刑法分則編未修正之條文定有罰
金者，自九十四年一月七日刑法修正施行後，就其所定數額提高
為三十倍。但七十二年六月二十六日至九十四年一月七日新增或
修正之條文，就其所定數額提高為三倍。


司法院資訊處製作；財團法人民間司法改革基金會備份。
